【裁判字號】    94,交聲,525
【裁判日期】    950216
【裁判案由】    違反道路交通管理處罰條例聲明異議
【裁判全文】
臺灣桃園地方法院交通事件裁定         94年度交聲字第525號
異  議  人
即受處分人  乙○○
                    巷5之1號.
原處分機關  交通部公路總局新竹區監理所桃園監理站
上列受處分人因違反道路交通管理處罰條例案件，對於交通部公
路總局新竹區監理所桃園監理站於民國九十四年十月十二日桃監
裁罰字第裁五二－Ｄ一Ａ七三○六五四號違反道路交通管理事件
裁決書聲明異議，本院裁定如下：
        主  文
原處分撤銷。
乙○○不罰。
        理  由
一、原處分意旨略以：異議人即受處分人乙○○（下稱異議人）
    ，於民國九十一年七月二十二日上午九時五十五分許，騎乘
    車號ＹＸＪ－五五五號輕型機車（下稱系爭機車），行經桃
    園縣龜山鄉○○路三十三巷口，為桃園縣警察局龜山分局警
    備隊舉發「一、未帶駕照；二、機車未裝後照鏡」，並當場
    填製桃警局交字第Ｄ一Ａ七三○六五四號舉發違反道路交通
    管理事件通知單交由異議人簽收，嗣交通部公路總局新竹區
    監理所桃園監理站於九十四年十月十二日依違規通知單所載
    事實，以異議人違反道路交通管理處罰條例第二十五第三款
    駕駛車輛未隨身攜帶駕駛執照，及同條例第十六條第一項第
    二款擅自減少原規格設備等規定，裁處罰鍰新臺幣二千四百
    元。
二、異議意旨略以：系爭機車並非異議人所有，異議人從未騎乘
    過該機車，且該等違規通知單上之簽名，並非伊所為，是原
    處分機關之裁決與事實不符，顯有不當，為此聲明異議，請
    求撤銷不當裁決等語。
三、經查：本件舉發通知單上記載「未核身分」，有該通知單在
    卷為憑，就此部分記載，經傳訊證人即本件在場舉發違規之
    警員甲○○證稱：舉發通知單上註記「未核身分」，係因當
    時駕駛人沒有帶任何證件足以證明其身分，伊請駕駛人口述
    年籍資料，包括姓名、出生年月日，戶籍地址及身分證字號
    ，經伊以無線電呼叫基地台請同仁協助以警用電腦查詢，確
    有此人且資料相符，伊就依駕駛人所陳述之身分開立本件罰
    單等語，依其陳述，已難認定本件違規駕駛人確為異議人本
    人，再查本件舉發通知單上違規人之簽名係「曾建龍」與異
    議人之姓名「乙○○」並不相同，且核諸該舉發通知單上之
    簽名，與異議人於本院筆錄上之簽名及本件裁決書掛號郵件
    收件回執上之簽名，其筆畫、勾勒亦不相同，更無法認定本
    件舉發通知單係異議人所親簽，因之異議人辯稱其並非系爭
    機車駕駛人等語，尚非全然不可採信。復查無其他積極證據
    足以證明異議人確有騎乘系爭機車違規之事實，自應為異議
    人有利之認定，原處分機關遽對異議人為前開裁決，即難認
    為允當。
四、綜上所述，尚無證據足資證明異議人確為本件違規之駕駛人
    ，原處分機關所為前開裁決，尚有未合，異議人之異議為有
    理由，爰由本院將原處分撤銷，自為裁定如主文第二項所示
    。
據上論斷，應依道路交通管理處罰條例第八十七條第二項、道路
交通案件處理辦法第二十條前段，裁定如主文。
中    華    民    國    九十五  年    二  月    十六  日
                  交通法庭     法  官  袁雪華
以上正本證明與原本無異。
如不服本裁定，應於裁定送達後5 日內向本院提出抗告狀。
                               書記官  邱仲騏
中    華    民    國    九十五  年    二  月    十六  日


司法院資訊處製作；財團法人民間司法改革基金會備份。
